【裁判字號】    97,訴,5079
【裁判日期】    980227
【裁判案由】    槍砲彈藥刀械管制
【裁判全文】
臺灣板橋地方法院刑事判決              97年度訴字第5079號
公  訴  人  臺灣板橋地方法院檢察署檢察官
被      告  甲○○
選任辯護人  葉鞠萱律師
上列被告因違反槍砲彈藥刀械管制條例案件，經檢察官提起公訴
（97年度偵字第12265號），本院判決如下：
    主  文
甲○○犯非法持有可發射子彈具殺傷力之槍枝罪，累犯，處有期
徒刑年陸月，併科罰金新臺幣拾萬元，罰金如易服勞役，以新
臺幣壹仟元折算壹日。扣案之改造手槍壹支（含彈匣壹個，槍枝
管制編號：0000000000）、子彈壹顆、子彈壹顆（試
射後殘餘物部分）、非制式彈頭貳顆、非制式彈殼貳顆，均沒收
。
    事  實
一、甲○○前因(1)施用第一級、第二級毒品案件，經本院以九十
    年度訴字第一九七五號判決判處有期徒刑九月、五月，應執
    行有期徒刑一年，經臺灣高等法院以九十一年度上訴字第五
    一七號判決駁回上訴確定。(2)因施用第一級、第二級毒品案
    件，經本院以九十二年度訴字第一八七五號判決判處有期徒
    刑一年、七月確定。(3)因幫助施用第一級毒品案件，經本院
    以九十二年度訴字第一五二七號判決判處有期徒刑五月確定
    。(4)因偽造文書案件，經本院以九十四年度訴字第二四一三
    號判決判處有期徒刑六月確定。上開(2)(3)案件，經本院以九
    十三年度聲字第二四○號裁定定應執行刑為有期徒刑一年八
    月，接續(1)之案件執行，於民國九十四年十月四日假釋，假
    釋期間內又因施用毒品等案件，前開假釋經撤銷，殘刑有期
    徒刑六月十二日，上開(2)(3)(4)又經本院以九十六年度聲減字
    第六一八九號裁定減刑後定應執行刑為有期徒刑一年三月，
    另因偽造文書案件，經臺灣士林地方法院以九十五年度簡字
    第七一九號判決判處有期徒刑四月，並經同法院以九十六年
    度聲減字第七三六號裁定減刑為有期徒刑二月，接續執行後
    ，於九十六年十月三日執行完畢。詎仍不知悔改，其明知可
    發射金屬或子彈具有殺傷力之改造手槍、子彈，係槍砲彈藥
    刀械管制條例所定之違禁物品，非經許可不得持有，竟仍於
    九十七年三月中旬某日，以新臺幣（下同）一萬多元之代價
    向年籍不詳之成年人購得具殺傷力由仿ＢＥＲＥＴＴＡ廠八
    四型半自動手槍製造之槍枝換裝土造金屬槍管改造而成之改
    造手槍一枝（含彈匣一個，槍枝管制編號00000000
    00）及由直徑七點九（±○點五）釐米金屬彈頭及金屬彈
    殼組合而成之非制式子彈四顆後，隨即將之放置在其上址居
    所內而持有。嗣於同年四月十日晚間六時三十分許，經甲○
    ○同意搜索後，為警在上址當場查獲，並扣得上開改造手槍
    一枝、非制式子彈二顆（嗣經鑑定採樣一顆試射，賸餘一顆
    ）及於查獲時因走火而擊發所賸餘之非制式彈頭二顆、非制
    式彈殼二顆。
二、案經臺北縣政府警察局板橋分局報告臺灣板橋地方法院檢察
    署檢察官偵查起訴。
    理  由
一、按被告以外之人於審判外之言詞或書面陳述，除法律有規定
    者外，不得作為證據；又被告以外之人於審判外之陳述，雖
    不符合同法第一百五十九條之一至第一百五十九條之四之規
    定，但經當事人於審判程序同意作為證據，法院審酌該言詞
    陳述或書面陳述作成時之情況，認為適當者，亦得為證據。
    當事人、代理人或辯護人於法院調查證據時，知有第一百五
    十九條第一項不得為證據之情形，而未於言詞辯論終結前聲
    明異議者，視為有前項之同意，刑事訴訟法第一百五十九條
    第一項及第一百五十九條之五分別定有明文。查本判決下列
    所引用之各該被告以外之人於審判外之陳述，雖屬傳聞證據
    ，惟均經各當事人暨選任辯護人於本院審判期日中對於證據
    能力表示同意作為證據，且迄至言詞辯論終結前亦未再聲明
    異議，本院審酌此等證據資料製作時之情況，尚無違法不當
    及證明力明顯過低之瑕疵，亦認為以之作為證據應屬適當，
    故揆諸前開規定，爰逕依刑事訴訟法第一百五十九條之五規
    定，認下列證據資料均有證據能力，合先敘明。
二、訊據被告甲○○就上揭犯罪事實坦承不諱，有扣案之具有殺
    傷力之手槍一枝及子彈二顆、非制式彈頭二顆及非制式彈殼
    二顆足資佐證。又扣案之上開手槍一支及子彈二顆，經送內
    政部警政署刑事警察局鑑定結果，認為送鑑改造手槍（含彈
    匣一個，槍枝管制編號0000000000），係改造手
    槍，由仿ＢＥＲＥＴＴＡ廠八四型半自動手槍製造之槍枝換
    裝土造金屬槍管改造而成，擊發功能正常，可供擊發適用子
    彈使用，具殺傷力；送鑑子彈二顆均係非制式子彈，由金屬
    彈殼組合直徑七點九±○點五釐米金屬彈頭組合而成，採樣
    一顆試射，可擊發，具殺傷力，此有內政部警政署刑事警察
    局九十七年五月八日刑鑑字第○九七○○五四五一九號槍彈
    鑑定書一份在卷足憑，且被告經警查獲時，另有二顆同型子
    彈因彈匣掉落走火而擊發，有被告警詢筆錄可佐，亦顯示該
    二顆子彈具有殺傷力，足認被告前揭自白與事實相符，堪予
    採信。本案事證明確，被告犯行堪以認定，自應依法論科。
    至公訴意旨認為被告係於九十七年四月八日某時，在其位於
    臺北縣板橋市○○路○段一號十九樓之二十四之居所，向「
    肥豬」收受上開槍枝及子彈，惟被告於本院審理時供稱係於
    九十七年三月中旬某日，以一萬多元之代價向年籍不詳之成
    年人購入上開槍枝及子彈（九十七年十二月二十六日準備程
    序筆錄），且依卷內全部事證以觀，並無其他積極證據證明
    被告係受他人之託而寄藏上開槍枝、子彈，是公訴意旨所認
    ，尚有誤會，附此指明。
三、核被告所為，係犯槍砲彈藥刀械管制條例第八條第四項之非
    法持有可發射子彈殺傷力之槍枝罪及同條例第十二條第四項
    非法持有子彈罪。公訴意旨逕認被告所犯係犯槍砲彈藥刀械
    管制條例第八條第四項之非法寄藏可發射子彈殺傷力之槍枝
    罪及同條例第十二條第四項非法寄藏子彈罪，尚有未合，已
    如前述，惟起訴之基本社會事實同一，起訴法條應予變更。
    被告以一行為犯上開二罪，應依刑法第五十五條規定從一重
    處斷。公訴意旨雖未就被告於九十七年三月中旬某日至同年
    四月七日非法持有本案槍枝及子彈之犯行提起公訴，惟此部
    分與原起訴論罪部分具有實質上一罪之關係，依審判不可分
    原則，本院自應併予審究。被告前因(1)施用第一級、第二級
    毒品案件，經本院以九十年度訴字第一九七五號判決判處有
    期徒刑九月、五月，應執行有期徒刑一年，經臺灣高等法院
    以九十一年度上訴字第五一七號判決駁回上訴確定。(2)因施
    用第一級、第二級毒品案件，經本院以九十二年度訴字第一
    八七五號判決判處有期徒刑一年、七月確定。(3)因幫助施用
    第一級毒品案件，經本院以九十二年度訴字第一五二七號判
    決判處有期徒刑五月確定。(4)因偽造文書案件，經本院以九
    十四年度訴字第二四一三號判決判處有期徒刑六月確定。上
    開(2)(3)案件，經本院以九十三年度聲字第二四○號裁定定應
    執行刑為有期徒刑一年八月，接續(1)之案件執行，於民國九
    十四年十月四日假釋，假釋期間內又因施用毒品等案件，前
    開假釋經撤銷，殘刑有期徒刑六月十二日，上開(2)(3)(4)又經
    本院以九十六年度聲減字第六一八九號裁定減刑後定應執行
    刑為有期徒刑一年三月，另因偽造文書案件，經臺灣士林地
    方法院以九十五年度簡字第七一九號判決判處有期徒刑四月
    ，並經同法院以九十六年度聲減字第七三六號裁定減刑為有
    期徒刑二月，接續執行後，於九十六年十月三日執行完畢，
    有臺灣高等法院被告前案紀錄表一份在卷可查，其於有期徒
    刑執行完畢後，五年之內故意再犯本案最重本刑有期徒刑以
    上之罪，應依刑法第四十七條第一項累犯之規定加重其刑。
    爰審酌被告前有多項前科，素行不佳，明知未經許可持有槍
    枝、子彈，危害人身安全、社會秩序至鉅，而為國法所厲禁
    ，出監未久，即恣意持有可發射子彈具有殺傷力之改造手槍
    及子彈，藐視公共規範，欠缺守法觀念，應予非難，兼衡其
    持有前開槍枝及子彈期間，並未實際造成他人生命、身體、
    財物之損害，於本院審理時一度否認犯行後，終知事證明確
    而坦承犯行之態度等一切情狀，量處如主文所示之刑，並就
    罰金刑部分諭知易服勞役之折算標準，以資懲儆。
四、扣案之上開槍枝管制編號0000000000號改造手槍
    一枝及彈匣一個、未試射子彈一顆均屬違禁物，應依刑法第
    三十八條第一項第一款之規定宣告沒收；至於扣案子彈經採
    樣試射部分，業經鑑定用罄不存，已非屬違禁物，惟上開子
    彈所餘之物，仍可認屬被告所有，供犯罪所用之物；扣案之
    非制式金屬彈頭二顆、非制式金屬彈殼二顆，均係被告所有
    ，供其犯罪所用之物，爰依刑法第三十八條第一項第二款之
    規定宣告沒收，
據上論斷，應依刑事訴訟法第299條第1項前段、第300條，槍砲
彈藥刀械管制條例第8條第4項、第12條第4項，刑法第11條前段
、第55條、第47條第1 項、第42條第3 項前段、第38條第1 項第
1 款、第2 款，判決如主文。
本案經檢察官陳姿雯到庭執行職務。
中    華    民    國    98    年    2     月    27    日
                  刑事第二庭  審判長法  官  王屏夏
                                    法  官  吳幸娥
                                    法  官  王偉光
以上正本證明與原本無異。
如不服本判決，應於送達後十日內敘明上訴理由，向本院提出上
訴狀，上訴於本院第二審合議庭 (應附繕本) 。其未敘述上訴理
由者，應於上訴期間屆滿後二十日內向本院補提理由書「切勿逕
送上級法院」。
                                    書記官  陳宥伶
中    華    民    國    98    年    2     月    27    日
附錄本案論罪科刑法條
槍砲彈藥刀械管制條例第八條
未經許可，製造、販賣或運輸鋼筆槍、瓦斯槍、麻醉槍、獵槍、
空氣槍或第四條第一項第一款所定其他可發射金屬或子彈具有殺
傷力之各式槍砲者，處無期徒刑或五年以上有期徒刑，併科新臺
幣千萬元以下罰金。
未經許可，轉讓、出租或出借前項所列槍枝者，處五年以上有期
徒刑，併科新臺幣一千萬元以下罰金。
意圖供自己或他人犯罪之用，而犯前二項之罪者，處無期徒刑或
七年以上有期徒刑，併科新臺幣一千萬元以下罰金。
未經許可，持有、寄藏或意圖販賣而陳列第一項所列槍枝者，處
年以上十年以下有期徒刑，併科新臺幣七百萬元以下罰金。
第一項至第三項之未遂犯罰之。
槍砲彈藥刀械管制條例第十二條
未經許可，製造、販賣或運輸子彈者，處一年以上七年以下有期
徒刑，併科新臺幣五百萬元以下罰金。
未經許可，轉讓、出租或出借子彈者，處六月以上五年以下有期
徒刑，併科新臺幣三百萬元以下罰金。
意圖供自己或他人犯罪之用，而犯前二項之罪者，處三年以上十
年以下有期徒刑，併科新臺幣七百萬元以下罰金。
未經許可，持有、寄藏或意圖販賣而陳列子彈者，處五年以下有
期徒刑，併科新臺幣三百萬元以下罰金。
第一項至第三項之未遂犯罰之。


司法院資訊處製作；財團法人民間司法改革基金會備份。
